【裁判字號】    92,上易,2756
【裁判日期】    921204
【裁判案由】    賭博
【裁判全文】
臺灣高等法院刑事判決                          九十二年度上易字第二七五六號
    上  訴  人  臺灣板橋地方法院檢察署檢察官
    被      告  甲○○
右上訴人因被告賭博案件，不服臺灣板橋地方法院九十二年度易字第一四０一號，中
華民國九十二年七月二十一日第一審判決（起訴案號：臺灣板橋地方法院檢察署九十
二年度偵字第五四三五號）提起上訴，本院判決如左：
    主  文
原判決撤銷。
甲○○連續意圖營利，供給賭博場所，處有期徒刑肆月。如易科罰金，以參百元折算
壹日。
扣案麻將一副、骰子三顆、牌尺四支、東風頭一顆、抽頭金新台幣肆佰元沒收。
    事  實
一、甲○○前曾因偽造有價證券案件，經原審法院於八十八年二月間判處有期徒刑一
    年六月，緩刑四年確定。詎竟基於意圖營利，供給賭博場所之概括犯意，於民國
    九十二年一月某日起至同年三月七日止，連續多次提供其位於台北縣樹林市○○
    街八十九號十四樓之五之住處，作為賭博之場所，並提供麻將一副、骰子三顆、
    牌尺四支、東風頭一顆為賭具。賭客每自摸一次，即由甲○○抽取新台幣（下同
    ）二百元牟利。嗣於九十二年三月七日二十時許，適有賭客施金鵲、王明福、鍾
    時田及陳文孝等四人，在上址賭博時，為警當場查獲，並扣得甲○○所有供賭博
    所用之麻將一副、骰子三顆、牌尺四支、東風頭一顆及抽頭金四百元、賭客所有
    之賭資二萬一千二百元。
二、案經台北縣政府警察局樹林分局報請臺灣板橋地方法院檢察署檢察官偵查起訴。
    理  由
一、被告右開提供上址供作賭博場所，及為警查獲等情，為被告所供承不諱，並據施
    金鵲、鍾時田、陳文孝、王明福等人分別於原審、偵查及警訊時證述在卷，且有
    扣案之賭具麻將一副、骰子三顆、牌尺四支、東風頭一顆、抽頭金四百元及賭客
    之賭資二萬一千二百元等可證。雖被告否認有抽頭營利，辯稱：打麻將之人都是
    認識很久的朋友，假日偶而來家中打牌消遣，伊並未有抽頭營利，上開扣案之四
    百元，係因當天伊不在家，施金鵲等所湊買便當及飲料的等語。惟查本件於查獲
    時，除賭客所有之賭資二萬一千二百元外，另有抽頭金四百元，則為被告及上開
    賭客所供陳在卷，並有台北縣警察局樹林分局搜索及扣押筆錄在卷可稽（見偵查
    卷第二十四頁），就此，被告於警訊中亦供稱「：：有自摸的人繳一百元出來：
    ：」（見偵查卷第五頁），陳文孝於警訊中證稱：「抽頭金四百元為屋主所抽取
    」（見偵查卷第十八頁），王明福於警訊中亦稱：「自摸一次抽二百元」（見偵
    查卷第二十一頁），又陳文孝於偵查中證稱：「曾於星期五或週末前去上址把玩
    七、八次，約定自摸者每次拿出二百元要被告買東西供大家吃，買東西剩下之錢
    不可向被告要回」等語；鍾時田於偵查中證稱：「是第二次去把玩，約定自摸者
    拿出二百元，錢除了買東西、飲料、酒及另補貼屋主（被告甲○○）電燈費」等
    語，均足認被告甲○○有抽頭營利，其否認犯罪所辯顯係卸責之詞，不足採信。
    至施金鵲、王明福、鍾時田及陳文孝嗣於偵查及原審法院審理中雖供稱：伊等與
    被告係朋友關係，當天伊等係打一底五百元，一台一百元的麻將，伊等有約定每
    個自摸之人要拿兩百塊出來買飲料、便當、香煙、酒、消夜等，當天有人自摸二
    次就湊足了四百元買，錢不是給被告，而是要請他幫忙買東西的等語，顯係附和
    被告之詞，不具可信性，不足據以為有利於被告之認定，應以渠等先前之前開陳
    述較可相信為真實，且與事實相符。而被告與證人等所稱彼等均係認識多年之朋
    友關係等情，亦無卸於被告有抽頭營利之事實，是據此亦不足以為有利於被告之
    認定。綜上所述，被告前開意圖營利，供給賭博場所之犯行，事證明確，足以認
    定。
二、核被告所為，係犯刑法第二百六十八條之意圖營利供給賭博場所罪，其先後多次
    犯行，時間緊接，犯構成要件相同之罪名，顯係基於概括犯意反覆為之，應依連
    續犯以一罪論，並加重其刑。
三、原審對被告為無罪之諭知，尚有未合，檢察官上訴指摘原判決不當，為有理由，
    應由本院將原判決撤銷改判。爰審酌被告犯罪之動機、目的、方法、犯罪後之態
    度等一切情形，量處如主文所示之刑，並諭知易科罰金之折算標準。扣案之麻將
    一副、骰子三顆、牌尺四支、東風頭一顆、抽頭金四百元，為被告所有，供犯罪
    所用或因犯罪所得之物，爰依法宣告沒收，至賭客之賭資二萬一千二百元，則非
    被告所有，無從對被告宣告沒收，併此敘明。
據上論斷，應依刑事訴訟法第三百六十九條第一項前段、第三百六十四條、第二百九
十九條第一項前段，刑法第二百六十八條、第五十六條、第四十一條第一項、第三十
八條第一項第二款、第三款，判決如主文。
本案經檢察官沈明彥到庭執行職務。
中      華      民      國    九十二    年     十二     月      四      日
                              臺灣高等法院刑事第十四庭
                                  審判長法  官  陳  祐  輔
                                        法  官  陳  國  文
                                        法  官  蔡  國  在
右正本證明與原本無異。
不得上訴。
                                        書記官  耿  鳳  君
中      華      民      國    九十二    年     十二     月      四      日
附錄：本判決論罪科刑法條全文
中華民國刑法第二百六十八條
意圖營利，供給賭博場所或聚眾賭博者，處三年以下有期徒刑，得併科三千元以下罰
金。


司法院資訊處製作；財團法人民間司法改革基金會備份。
